臺灣臺北地方法院交通事件裁定　　　　 96年度交聲字第133號
原處分機關　臺北市交通事件裁決所
異　議　人
即受處分人　甲○○
上列異議人即受處分人因違反道路交通管理處罰條例案件，對於
臺北市交通事件裁決所於95年12月1 日所為之處分（原處分案號
：北市裁四字第裁22-1AB0000000號）聲明異議，本院裁定如下：
    主    文
異議駁回。
    理    由
一、按道路交通管理處罰條例所稱之「車輛」，係指在道路上以
    原動機行駛之汽車（包括機器腳踏車）或以人力、獸力行駛
    之車輛；道路交通安全規則所稱之「汽車」，係指在道路上
    不依軌道或電力架線而以原動機行駛之車輛（包含機器腳踏
    車），道路交通管理處罰條例第3條第8款、道路交通安全規
    則第2條第1項第1款定有明文。次按汽車臨時停車時，於設
    有禁止臨時停車標誌、標線處所不得臨時停車；汽車停車時
    ，於禁止臨時停車處所不得停車，道路交通安全規則第111
    條第1項第3款、第112條第1項第1款分別定有明文。又汽車
    駕駛人在禁止臨時停車處所停車者，處新臺幣（下同）600
    元以上1,200元以下罰鍰，道路交通管理處罰條例第56條第1
    1項第1款亦有明定。
二、本件原處分機關即臺北市交通事件裁決所以異議人即受處分
    人甲○○所有之車牌號碼BAV—977號重型機車，於民國95年
    7月4日上午9時47分許，在臺北市○○街禁止臨時停車處所
    停車，適為臺北市停車管理處值勤人員以科學儀器相機取得
    證據資料之相片後逕行舉發，嗣受處分人未於應到案日期即
    95年8月4日前繳納罰鍰或陳述意見，原處分機關乃逕依上開
    道路交通管理處罰條例第56條第1項第1款及違反道路交通管
    理事件統一裁罰基準表等規定，裁處異議人罰鍰1,200元，
    合先敘明。
三、異議人聲明異議意旨略以：本件違反交通管理事件裁決書，
    因違規地點僅記載「吳興街」，其詳細違規地點不明，致本
    人無從答辯，另因本人質疑本件違反道路交通管理事件，與
    本人95年12月22日質疑臺北市停車管理處人員不當取締交通
    違規事件有關，是本案尚有待查必要，僅依原取締機關及值
    勤機關違反行政程序法第5 條「行政行為之內容應明確」之
    規定，為此聲明異議，請求撤銷原處分等語。
四、經查，異議人所有之車牌號碼BAV—977號重型機車，於民國
    95年7月4日上午9 時47分許，在臺北市○○街禁止臨時停車
    處所停車之違規事實，有臺北市停車管理處96年1 月18日北
    市停四字第09630333200 號函在卷可參，異議人雖辯稱違規
    地點不明，惟依上開函覆對照採證照片，可明確認定違規地
    點，並無異議人所稱違規地點不明確等情。異議人復稱此次
    舉發係與其於95年12月22日之陳情書有關，然此次舉發日期
    係於95年7月4日，此觀臺北市交通事件裁決所95年12月1 日
    北市裁四字第裁22-1AB186582號裁決書可明，與異議人於舉
    發後之陳情顯無關連，故異議人以上開情詞置辯，尚無足採
    。況陳情書所稱違規地點即吳興街368 巷單號巷口禁止停車
    標線係私人劃設等語，業經臺北市交通管制工程處96年1 月
    16日北市交工程字第09630723800 號函覆，係該處於93年11
    月25日所劃設，是違規事實與舉發並無不符，值勤人員依據
    道路交通管理處罰條例之相關規定照相舉發並無不當。是本
    件事證明確，異議人之違規行為堪以認定。
五、綜上所述，異議人確有在前揭時、地，將其所有重型機車於
    禁行臨時停車處所停車之違規行為，原處分機關依前揭道路
    交通管理處罰條例第56條第1項第1款之規定，裁處異議人罰
    鍰1,200元，尚無違誤。異議人猶執前詞指摘原處分不當，
    為無理由，自應將其異議駁回。
六、據上論斷，應依道路交通案件處理辦法第19條，裁定如主文
    。
中　　華　　民　　國　　96　　年　　2 　　月　　9 　　日
　　　　　　　　　            交通法庭法　官　林孟皇
本正本證明與原本無異。
如不服本裁定，應於送達後5日內向本院提出抗告狀。
            　　　　　　　　　　　　　書記官　宋德華
中　　華　　民　　國　　96　　年　　2 　　月　　9 　　日
